【裁判字號】    92,台上,6517
【裁判日期】    921120
【裁判案由】    偽造文書等罪
【裁判全文】
最高法院刑事判決                              九十二年度台上字第六五一七號
    上    訴    人  孫 碧 玉.
                    辛 ○ ○.
                    戊○○○
                    壬 ○ ○.
                    午○○○
                    巳 ○ ○.
                    子 ○ ○.
                    寅 ○ ○.
                    辰 ○ ○.
                    丑 ○ ○.
                    癸 ○ ○.
                    乙    ○
                    己 ○ ○.
    兼自訴人王鄉文
    之承受訴訟人（
    即王鄉文之子）  甲 ○ ○.
    兼自訴人莊基文
    之承受訴訟人（
    即莊基文之原配
    偶）            丁 ○ ○.
    上訴人即自訴人
    李枝發之承受訴
    訟人（即李枝發
    之原配偶）      丙 ○ ○.
    上    訴    人
    兼右一人代表人  庚 ○ ○
    被          告  卯 ○ ○.
右上訴人等因自訴被告偽造文書等罪案件，不服台灣高等法院高雄分院中華民國九十
二年九月九日第二審判決（九十一年度上訴字第一三一七號，自訴案號：台灣高雄地
方法院八十八年度自字第二三六號），提起上訴，本院判決如左：
    主  文
上訴駁回。
    理  由
一偽造私文書部分：
按刑事訴訟法第三百七十七條規定，上訴於第三審法院，非以判決違背法令為理由，
不得為之。是提起第三審上訴，應以原判決違背法令為理由，係屬法定要件。如果上
訴理由狀並未依據卷內訴訟資料，具體指摘原判決不適用何種法則或如何適用不當，
或所指摘原判決違法情事，顯與法律規定得為第三審上訴理由之違法情形，不相適合
時，均應認其上訴為違背法律上之程式，予以駁回。本件上訴人孫碧玉、辛○○、戊
○○○、壬○○、午○○○、巳○○、子○○、寅○○、辰○○、丑○○、癸○○、
乙○、己○○、甲○○（兼王鄉文之承受訴訟人）、丁○○（兼莊基文之承受訴訟人
）、丙○○（李枝發之承受訴訟人）、匯昌企業股份有限公司、庚○○（下稱孫碧玉
等人）上訴意旨對其等自訴被告卯○○涉有偽造私文書罪嫌，而經原判決維持第一審
諭知無罪之部分，並未依據卷內證據資料，具體指摘原判決不適用何種法則，或如何
適用不當，僅漫謂：對原判決認事用法難以甘服云云，自與法律規定得為第三審上訴
理由之違法情形，不相適合。其本部分之上訴違背法律上之程式，應予駁回。
二詐欺、背信、業務侵占部分：
按刑事訴訟法第三百七十六條所列各罪之案件，經第二審判決者，不得上訴於第三審
法院，法有明文。本件上訴人孫碧玉等人另自訴被告卯○○涉有刑法第三百三十六條
第二項之業務侵占、同法第三百三十九條第一項之詐欺取財、同法第三百四十二條第
一項之背信罪嫌，經原判決維持第一審諭知無罪之部分，核分屬刑事訴訟法第三百七
十六條第三款、第四款、第五款之案件。依上開說明，既經第二審判決，自不得上訴
於第三審法院。上訴人孫碧玉等人對此部分提起上訴，顯非合法，亦應予駁回。
據上論結，應依刑事訴訟法第三百九十五條前段，判決如主文。
中      華      民      國    九十二    年      十一    月     二十     日
                              最高法院刑事第八庭
                                  審判長法官  陳  炳  煌
                                        法官  陳  世  雄
                                        法官  韓  金  秀
                                        法官  吳  信  銘
                                        法官  徐  文  亮
      右正本證明與原本無異
                                              書  記  官
中      華      民      國    九十二    年     十二     月    二十七    日


司法院資訊處製作；財團法人民間司法改革基金會備份。
